臺灣高雄地方法院刑事判決　　　　　 100年度審易字第3056號
公　訴　人　臺灣高雄地方法院檢察署檢察官
被　　　告　林俊賢
上列被告因竊盜案件，經檢察官提起公訴（100 年度偵字第6110
號），嗣因被告於本院準備程序中就被訴事實為有罪之陳述，本
院告知被告簡式審判程序之旨，並聽取當事人之意見後，裁定改
依簡式審判程序進行，判決如下：
    主  文
林俊賢犯夜間侵入住宅竊盜罪，處有期徒刑玖月。
    事  實
一、林俊賢僅因缺錢花用，竟意圖為自己不法之所有，基於竊盜
    之犯意，於民國100 年1 月2 日凌晨3 時30分許，騎乘車牌
    號碼XLS-363 號機車，前往位於高雄市○○區○○路14號之
    「九如星鑽大樓」，並侵入屬於該大樓住宅一部之地下室停
    車場後，經由該大樓樓梯間到達頂樓，而以徒手方式竊取黃
    文棧所管理之水計量表5 具（價值共計新臺幣2,690 元）得
    手，隨即騎乘上開機車離去，並將竊得之水計量表全數變賣
    ，所得供己花用。嗣經黃文棧發現失竊後報警處理，經警調
    閱監視錄影畫面，始查悉上情。
二、案經高雄市政府警察局第二分局移送臺灣高雄地方法院檢察
    署檢察官偵查起訴。
    理  由
一、本件被告林俊賢所犯並非死刑、無期徒刑、最輕本刑為3 年
    以上有徒刑之罪或高等法院管轄第一審案件，而其於準備程
    序進行中，被告先就被訴事實為有罪之陳述，經法官告知簡
    式審判程序之旨，並聽取公訴人及被告之意見後，本院認適
    宜改依簡式審判程序進行，爰依刑事訴訟法第273 條之1 第
    1 項規定，裁定改以簡式審判程序進行，合先敘明。
二、訊據被告對於上揭事實坦承不諱，核與證人黃文棧於警詢中
    之證述相符，並有監視錄影畫面翻拍照片4  張、蒐證照片4
    張在卷可查，足認被告之任意性自白與事實相符，應堪採信
    。綜上，本案事證明確，被告犯行堪以認定，應依法論罪科
    刑。
三、論罪科刑：
(一)本件被告行為後，刑法第321 條第1 項業於100 年1 月26日
    修正公布，並於同年月28日施行。按行為後法律有變更者，
    適用行為時之法律，但行為後之法律有利於行為人者，適用
    最有利於行為人之法律，刑法第2 條第1 項定有明文。查修
    正前刑法第321 條第1 項規定：「犯竊盜罪而有左列情形之
    一者，處6 月以上、5 年以下有期徒刑：一、於夜間侵入住
    宅或有人居住之建築物、船艦或隱匿其內而犯之者。二、毀
    越門扇、牆垣或其他安全設備而犯之者。三、攜帶兇器而犯
    之者。四、結夥三人以上而犯之者。五、乘火災、水災或其
    他災害之際而犯之者。六、在車站或埠頭而犯之者」；修正
    後刑法第321 條第1 項則規定：「犯竊盜罪而有下列情形之
    一者，處6 月以上、5 年以下有期徒刑，得併科新臺幣10
    萬元以下罰金：一、侵入住宅或有人居住之建築物、船艦或
    隱匿其內而犯之者。二、毀越門扇、牆垣或其他安全設備而
    犯之者。三、攜帶兇器而犯之者。四、結夥三人以上而犯之
    者。五、乘火災、水災或其他災害之際而犯之者。六、在車
    站、埠頭、航空站或其他供水、陸、空公眾運輸之舟、車、
    航空機內而犯之者」，經比較新舊法結果，除新法法定刑增
    加「得併科10萬元以下罰金」之罰金刑外，並刪除原第1 款
    「於夜間」之要件，且就第6 款增加「航空站、其他供水、
    陸、空公眾運輸之舟、車、航空機內」之要件，核均屬加重
    刑罰或擴大加重竊盜罪之適用範圍，是修正後刑法第321 條
    第1 項之規定並未較有利於行為人，自應適用修正前刑法第
    321 條第1 項之規定。
(二)按大樓式或公寓式住宅之地下室，係附屬於該大樓或公寓，
    為該種住宅居住人生活起居場所之一部分，與住宅之關係密
    不可分，如於夜間侵入該種住宅地下室竊盜，自應依刑法第
    321 條第1 項第1 款論罪（最高法院82年度台上字第5704號
    判決要旨參照）。是核被告所為，係犯修正前刑法第321 條
    第1 項第1 款之夜間侵入住宅竊盜罪。爰審酌被告正值壯年
    ，不思努力工作以賺取所需，為貪圖不法利益，竟竊取被害
    人黃文棧所管理之上開物品，所為實不足取，復審酌被告犯
    罪之手段、高職肄業之教育程度、家庭及經濟生活狀況並非
    不佳、犯後坦承犯行，另考量被告前已有多次竊盜前科，且
    犯罪手法雷同，此有本院100 年度審易字第419 號、臺灣屏
    東地方法院100 年度易字第579 號刑事判決各1 份附卷可稽
    ，足見本案尚不宜輕縱，並審酌檢察官具體求刑等一切具體
    情狀，量處如主文所示之刑，以資懲儆。
據上論斷，應依刑事訴訟法第273 條之1 第1 項、第299 條第1
項前段，刑法第2 條第1 項前段、（修正前）第321 條第1 項第
1 款，判決如主文。
本案經檢察官劉慕珊到庭執行職務。
中    華    民    國   100    年    10    月    28    日
                      刑事第十庭  法  官  陳芸珮
以上正本證明與原本無異。
如不服本判決應於收受送達後10日內向本院提出上訴書狀，並應
敘述具體理由；如未敘述上訴理由者，應於上訴期間屆滿後20日
內向本院補提理由書（均須按他造當事人之人數附繕本）「切勿
逕送上級法院」。
中    華    民    國   100    年    10    月    28    日
                                  書記官  冒佩妤
附錄本案論罪科刑法條：
修正前中華民國刑法第321條第1 款：
犯竊盜罪而有左列情形之一者，處6 月以上、5 年以下有期徒刑
：
一、於夜間侵入住宅或有人居住之建築物、船艦，或隱匿其內而
    犯之者。